臺灣新北地方法院三重簡易庭小額民事判決
　　　　　　　　　　　　　　　　　111年度重小字第3073號
原      告  馨琳揚企管顧問有限公司


法定代理人  唐明良  
訴訟代理人  游純明  


被      告  王洛羚

上列當事人間請求給付電信費事件，於中華民國111年11月9日言
詞辯論終結，本院判決如下︰
     主  文
被告應給付原告新臺幣16,555元，及自民國111年7月2日起至清
償日止，按年息5％計算之利息。
原告其餘之訴駁回。
訴訟費用新臺幣1,000元由被告負擔。
本判決原告勝訴部分得假執行。
    理由要旨
一、原告主張被告前向訴外人威寶電信股份有限公司（嗣後更名
    為台灣之星電信股份有限公司，下稱台灣之星）申請租用電
    話門號後未依約繳費，尚分別積欠新臺幣（下同）6,920元
    、6,945元未為清償，後台灣之星並將前開二筆債權均讓與
    原告等事實，業據提出債權讓與證明書、債權讓與通知暨雙
    掛號回執、行動電話服務申請書、帳單明細等件為證（支付
    命令卷第11至40頁），被告雖以支付命令異議該項債務尚有
    糾葛云云，惟被告已經合法通知而未於言詞辯論期日到場，
    亦未提出書狀作何聲明或陳述，是其所辯，自無可採。
二、次按給付有確定期限者，債務人自期限屆滿時起，負遲延責
    任。給付無確定期限者，債務人於債權人得請求給付時，經
    其催告而未為給付，自受催告時起，負遲延責任。其經債權
    人起訴而送達訴狀，或依督促程序送達支付命令，或為其他
    相類之行為者，與催告有同一之效力。遲延之債務，以支付
    金錢為標的者，債權人得請求依法定利率計算之遲延利息。
    應付利息之債務，其利率未經約定，亦無法律可據者，週年
    利率為百分之5。民法第229 條第1項、第2 項、第233 條第
    1 項前段、第203 條分別定有明文。查本件原告雖請求自民
    國104年4月11日起算之法定遲延利息，惟其既未舉證本件係
    屬有確定期限之給付，或前曾催告被告給付，揆諸前開規定
    ，自應以起訴狀繕本送達被告時起負遲延責任。從而，原告
    依據行動電話服務申請書及債權讓與關係，請求被告給付新
    臺幣1萬6,555元及自起訴狀繕本送達翌日即111年7月2日（
    支付命令卷第51頁）起至清償日止，按年息5％計算之利息，
    為有理由，應予准許；逾此部分之利息請求，則無理由，應
    予駁回。
中    華    民    國    111   年    11    月    25    日
                  臺灣新北地方法院三重簡易庭
                      法      官  王雅婷
以上正本係照原本作成。
如不服本判決，應於送達後20日內，向本院提出上訴狀，並表明
上訴理由（上訴理由應表明一、原判決所違背之法令及具體內容
。二、依訴訟資料可認為原判決有違背法令之具體事實。），如
於本判決宣示後送達前提起上訴者，應於判決送達後20日內補提
上訴理由書（須附繕本），如未於上訴後20日內補提合法上訴理
由書，法院得逕以裁定駁回上訴。
中    華    民    國    111   年    11    月    25    日
                      書  記  官  陳芊卉